---
title: "Estudo Solução vs Ponta - Nebraska"
author: "Maxwel Coura Oliveira"
date: "6/15/2020"
output:
  pdf_document: default
  html_document: default
---

```{r include=FALSE}
library(tidyverse)
library(emmeans)
library(lme4)
library(glmmTMB)
library(lmerTest)
library(bestNormalize)
library(ggpubr)
library(stats)
library(car)
library(kableExtra)
library(betareg)
```

```{r}
nozzle <- read_csv("nozzle_NE.csv") %>% 
  mutate_if(is.character, as.factor)
```





# Dv10


Primeiramente, olhamos a distruibuição dos dados

```{r}
ggplot(nozzle) + aes(y=Dv10) + geom_histogram()
```

Esse dado tem uma distruibuição que não segue a distribuição, então vamos usar distruibuição Gamma no modelo.



```{r}
#homogeineity of variances
leveneTest(Dv10 ~ Solution * Nozzle, data = nozzle)
```

P-valor > 0.05, o que significa que existe homogeneidade da variancia.



```{r warning=FALSE}
#Modelo
# Fatorial Solucao vs Nozzle
# Experimento em DIC, Não existe necessidade de usar random effects
model10 <- glm(Dv10 ~ Solution * Nozzle, data= nozzle, family = Gamma(link = "inverse"))
```

```{r}
#Anova
Anova(model10)
```

Existe interacao entre Nozzle e Solution


```{r}
emmip(model10, ~ Solution|Nozzle, type="response") +
  coord_flip()
```




```{r}
lsmeans10 <- emmeans(model10, ~ Solution|Nozzle, cont="pairwise", adjust="none", type="response", alpha=0.05)

lsmeans10
```

```{r}
plot(lsmeans10, ~ Solution|Nozzle, comparisons=TRUE, type="response", alpha=0.05, adjust="none")
```




Veja a comparacao LSD das solucoes dentro de cada Ponta (nozzle). As letras mostram as diferenças entre as soluções. 

```{r warning=FALSE}
cld10 <-CLD(lsmeans10, alpha=0.05, Letters=letters, adjust="none", reversed = TRUE)

cld10
```


```{r}
nd10 <- as.data.frame(lsmeans10$emmeans)
ggplot(nd10, aes(x=reorder(Solution,response), y=response, color=Solution)) + facet_grid(~Nozzle) +
geom_point(size=2) + 
scale_color_manual(values=c("red", "blue", "green", "orange", "purple", "purple")) +
theme_bw() + labs(y="Dv10", x="") +
geom_linerange(aes(ymin = asymp.LCL, ymax = asymp.UCL), size=1.5) + 
theme(axis.title = element_text(size=16),
axis.text.x = element_text(size=10, angle = 45),
legend.position = "none") + coord_flip()

```



# Dv50

```{r}
ggplot(nozzle) + aes(y=Dv50) + geom_histogram()
```

```{r}
#homogeineity of variances
leveneTest(Dv50 ~ Solution * Nozzle, data = nozzle)
```


```{r warning=FALSE}
model50 <- glm(Dv50 ~ Solution * Nozzle, data= nozzle, family = Gamma(link = "inverse"))
```

```{r}
#summary(model10)
Anova(model50)
```



```{r}
emmip(model50, ~ Solution|Nozzle, type="response") + 
  coord_flip()
```




```{r}
lsmeans50 <- emmeans(model50, ~ Solution|Nozzle, cont="pairwise", adjust="none", type="response", alpha=0.05)

lsmeans50
```

```{r}
plot(lsmeans50, ~ Solution|Nozzle, comparisons=TRUE, type="response", alpha=0.05, adjust="none")
```

```{r warning=FALSE}
cld50 <-CLD(lsmeans50, alpha=0.05, Letters=letters, adjust="none", reversed = TRUE)

cld50
```

```{r}
nd50 <- as.data.frame(lsmeans50$emmeans)
ggplot(nd50, aes(x=reorder(Solution,response), y=response, color=Solution)) + facet_grid(~Nozzle) +
geom_point(size=2) +
scale_color_manual(values=c("red", "blue", "green", "orange", "purple", "purple")) +
theme_bw() + labs(y="Dv50", x="") +
geom_linerange(aes(ymin = asymp.LCL, ymax = asymp.UCL), size=1.5) + 
theme(axis.title = element_text(size=16),
axis.text.x = element_text(size=10, angle = 45),
legend.position = "none") + coord_flip()
```


# Dv90

```{r}
ggplot(nozzle) + aes(y=Dv90) + geom_histogram()
```

```{r}
#homogeineity of variances
leveneTest(Dv90 ~ Solution * Nozzle, data = nozzle)
```


```{r warning=FALSE}
model90 <- glm(Dv90 ~ Solution * Nozzle, data= nozzle, family = Gamma(link = "inverse"))
```

```{r}
#summary(model10)
Anova(model90)
```



```{r}
emmip(model90, ~ Solution|Nozzle, type="response") + 
  coord_flip()
```




```{r}
lsmeans90 <- emmeans(model90, ~ Solution|Nozzle, cont="pairwise", adjust="none", type="response", alpha=0.05)

lsmeans90
```

```{r}
plot(lsmeans90, ~ Solution|Nozzle, comparisons=TRUE, type="response", alpha=0.05, adjust="none")
```

```{r warning=FALSE}
cld90 <-CLD(lsmeans90, alpha=0.05, Letters=letters, adjust="none", reversed = TRUE)

cld90
```

```{r}
nd90 <- as.data.frame(lsmeans90$emmeans)
ggplot(nd90, aes(x=reorder(Solution,response), y=response, color=Solution)) + facet_grid(~Nozzle) +
geom_point(size=2) + 
scale_color_manual(values=c("red", "blue", "green", "orange", "purple", "purple")) +
theme_bw() + labs(y="Dv90", x="") +
geom_linerange(aes(ymin = asymp.LCL, ymax = asymp.UCL), size=1.5) + 
theme(axis.title = element_text(size=16),
axis.text.x = element_text(size=10, angle = 45),
legend.position = "none") + coord_flip()

```

# R/S

```{r}
ggplot(nozzle) + aes(y=RS) + geom_histogram()
```

```{r}
#homogeineity of variances
leveneTest(RS ~ Solution * Nozzle, data = nozzle)
```


```{r warning=FALSE}
modelRS <- glm(RS ~ Solution * Nozzle + (1|Rep), data= nozzle, family = Gamma(link = "inverse"))
```

```{r}
#summary(model10)
Anova(modelRS)
```



```{r}
emmip(modelRS, ~ Solution|Nozzle, type="response") + 
  coord_flip()
```




```{r}
lsmeansRS <- emmeans(modelRS, ~ Solution|Nozzle, cont="pairwise", adjust="none", type="response", alpha=0.05)

lsmeansRS
```

```{r}
plot(lsmeansRS, ~ Solution|Nozzle, comparisons=TRUE, type="response", alpha=0.05, adjust="none")
```

```{r warning=FALSE}
cldRS <-CLD(lsmeansRS, alpha=0.05, Letters=letters, adjust="none", reversed = TRUE)

cldRS
```

```{r}
ndRS <- as.data.frame(lsmeansRS$emmeans)
ggplot(ndRS, aes(x=reorder(Solution,response), y=response, color=Solution)) + facet_grid(~Nozzle) +
geom_point(size=2) + 
scale_color_manual(values=c("red", "blue", "green", "orange", "purple", "purple")) +
theme_bw() + labs(y="RS", x="") +
geom_linerange(aes(ymin = asymp.LCL, ymax = asymp.UCL), size=1.5) + 
theme(axis.title = element_text(size=16),
axis.text.x = element_text(size=10),
legend.position = "none") + coord_flip()
```




# Driftable fines

```{r include=FALSE}
nozzle <- nozzle %>% 
  mutate(Driftable100 = one / 100,
         Driftable200 = two / 100)
```


Driftable fines é em percentagem. Nesse caso vamos usar a distribuição Beta.


Driftable fines < 100

```{r}
#Modelo com dois fatores Solution vs Nozzle
model100 <- betareg(Driftable100 ~ Solution * Nozzle, data=nozzle, link = "logit")
```


```{r}
Anova(model100)
```



```{r}
emmip(model100, ~ Solution | Nozzle, type="response") + 
  coord_flip()
```


```{r}
lsmeans100 <- emmeans(model100, ~ Solution | Nozzle, cont="pairwise", adjust="none", type="response", alpha=0.05)

lsmeans100
```


```{r}
plot(lsmeans100, comparisons=TRUE, type="response", alpha=0.05, adjust="none")
```


```{r warning=FALSE}
cld100 <-CLD(lsmeans100, alpha=0.05, Letters=letters, adjust="none", reversed = TRUE)

cld100
```


```{r}
nd100 <- as.data.frame(lsmeans100$emmeans)
ggplot(nd100, aes(x=reorder(Solution,emmean), y=emmean*100, color=Solution)) + facet_grid(~Nozzle) +
geom_point(size=1) + ylim(0,100) +
scale_color_manual(values=c("red", "blue", "green", "orange", "purple", "purple")) +
theme_bw() + labs(y="% Driftable fines (<100um)", x="") +
geom_linerange(aes(ymin = asymp.LCL*100, ymax = asymp.UCL*100), size=1.5) + 
theme(axis.title = element_text(size=16),
axis.text = element_text(size=15),
legend.position = "none") +
coord_flip()
```






Driftable fines < 200

```{r}
model200 <- betareg(Driftable200 ~ Solution * Nozzle, data=nozzle, link = "logit")
```


```{r}
Anova(model200)
```



```{r}
emmip(model200, ~ Solution | Nozzle, type="response") + 
  coord_flip()
```


```{r}
lsmeans200 <- emmeans(model200, ~ Solution | Nozzle, cont="pairwise", adjust="none", type="response", alpha=0.05)

lsmeans200
```


```{r}
plot(lsmeans200, comparisons=TRUE, type="response", alpha=0.05, adjust="none")
```


```{r warning=FALSE}
cld200 <-CLD(lsmeans200, alpha=0.05, Letters=letters, adjust="none", reversed = TRUE)

cld200
```


```{r}
nd200 <- as.data.frame(lsmeans200$emmeans)
ggplot(nd200, aes(x=reorder(Solution,emmean), y=emmean*100, color=Solution)) + facet_grid(~Nozzle) +
geom_point(size=1) + ylim(0,100) +
scale_color_manual(values=c("red", "blue", "green", "orange", "purple", "purple")) +
theme_bw() + labs(y="% Driftable fines (<200um)", x="") +
geom_linerange(aes(ymin = asymp.LCL*100, ymax = asymp.UCL*100), size=1.5) + 
theme(axis.title = element_text(size=16),
axis.text = element_text(size=15),
legend.position = "none") +
coord_flip()
```



