---
title: "Deriva"
author: "Maxwel Coura Oliveira"
date: "7/16/2020"
output:
  pdf_document: default
  html_document: default
---

```{r warning=FALSE, message=FALSE}
library(tidyverse)
library(ggridges)
library(betareg)
library(emmeans)
library(lmerTest)
library(lme4)
library(stats)
library(car)
library(kableExtra)
```

# Inserindo os dados

```{r warning=FALSE, message=FALSE}
deriva <- read_csv("Dados_Indice_Deriva.csv")
```

# Observando os dados com box-plots

```{r warning=FALSE, message=FALSE}
deriva %>% 
  ggplot(aes(x=solution, y=indice, color=altura)) + geom_boxplot() + 
  facet_grid(~nozzle) + geom_jitter(alpha=0.5)  +
  theme(axis.title = element_text(size=16),
axis.text.x = element_text(size=10, angle = 30))
```


# Observando a distribuição dados 

Essa figura mostra claramente o que aconteceu no experimento.

```{r warning=FALSE, message=FALSE}
deriva %>% 
  mutate(solution = factor(solution, levels = c("Dicamba", "2,4D Amina", "2,4D Colina", "Agua"))) %>% 
  ggplot(aes(x=indice, y=solution, fill=solution, color=solution)) +
  geom_density_ridges(scale=2) + facet_grid(~nozzle) +
  labs(x="Índice de deriva (%)", y="") +
 theme_bw() + theme(legend.position = "none", panel.grid = element_blank()) +
  ggsave("deriva.png", height=6, width=9)
```




# ANOVA

Usei os dados do indice de deriva da tabela que você enviou. Mas se o indice de deriva estiver em %, a ANOVA abaixo está errada pois devemos usar % em proporção (entre 0 e 1). Tipo, 50% deve ser usado como 0.5. Quando eu rodei os dados abaixo em proporção, o modelo não convergiu devido aos valores muito baixos, tipo 0.00000124. Então, se os valores de deriva for em %, desconsidere essa análise.

```{r warning=FALSE, message=FALSE}
new_dt <- deriva %>% 
  group_by(solution, nozzle, rep) %>% 
  mutate(indice = sum(indice)) %>% 
  select(-altura) %>% 
  distinct(solution, nozzle, rep, indice)
```

```{r warning=FALSE, message=FALSE}
model <- betareg(indice ~ nozzle * solution, data=new_dt, link = "logit")
```


```{r warning=FALSE, message=FALSE}
Anova(model)
```


```{r warning=FALSE, message=FALSE}
emmip(model, ~ nozzle | solution, type="response") 
```



```{r warning=FALSE, message=FALSE}
lsmeans <- emmeans(model, ~ nozzle | solution, cont="pairwise", adjust="none", type="response", alpha=0.05)

lsmeans
```

```{r warning=FALSE, message=FALSE}
plot(lsmeans, ~ nozzle | solution, comparisons=TRUE, type="response", alpha=0.05, adjust="none")
```


```{r warning=FALSE, message=FALSE}
library(multcomp)
cld <- cld(lsmeans$emmeans, alpha=0.05, Letters=letters, adjust="none", reversed = TRUE)

cld
```


```{r warning=FALSE, message=FALSE}
nd <- as.data.frame(lsmeans$emmeans)
ggplot(nd, aes(x=reorder(solution,emmean), y=emmean, color=solution)) + facet_grid(~nozzle) +
geom_point(size=2) + 
scale_color_manual(values=c("red", "blue", "green", "purple")) +
theme_bw() + labs(y="Indice deriva", x="") +
geom_linerange(aes(ymin = asymp.LCL, ymax = asymp.UCL), size=1.5) + 
theme(axis.title = element_text(size=16),
axis.text.x = element_text(size=10, angle = 30),
legend.position = "none") + coord_flip()
```


# Tabela

Essa tabela é como os estudantes da Unesp reportam, apenas a média do índice de deriva, juntamente com o desvio padrao e variancia. 











